# 新租赁准则学习

提问人：jangyanbo 时间：2019-09-08 00:08:55
陈老师好！关于新租赁准则学习继续向您请教
按照准则规定出租人如果融资租赁的变更未作为一项单独租赁进行会计处理，对于修改或者重新议定合同所发生的所有成本和费用，企业应当调整修改后的应收融资租赁款的账面价值，并在修改后应收融资租赁款的剩余期限内进行摊销。
我的问题是（一）对于修改或者重新议定合同所发生的所有成本和费用是否是增量费用概念，与初始费用的构成内容一样？
我的问题（二）如何进行会计处理呢。
假如甲承租人向乙出租人签订了一项为期 5 年的租赁构成融资租赁，每年租赁 10000 ，年末付租金，租赁期开始日的公允价值为 37908 ，内含利率10%，第二年初双方对原租赁进行了修改，剩余每年租金 9500 ，租金总额由50000 并更为 48000 ，第二年初原租赁的现值为 31699 ，重新计算的租赁投资净额为 30114 ，对变更合同花费的所有成本为 5000 元，请问如何进行会计处理呢

回答人：chenyiwei
1 、是增量费用概念，与初始签约时可资本化的费用范围相同。
2 、由于本案例中剩余期间的租金降低 5%，因此不会导致原有租赁负债的终止确认和一项新租赁负债的初始确认，可直接按原实际利率对调整后的剩余租赁期内租金现金流进行折现，差额调整租赁负债账面价值并相应调整使用权资产的账面价值。对于由此导致的重新议定租约的律师费等增量费用直接费用化处理。